# 业绩补偿回购股份产生公允价值变动最终转入投资收益列报问题

提问人：chenyiwei 时间：2017-08-13 04:01:14
如你所述，可以列入“处置以公允价值计量且其变动计入当期损益的金融资产取得的投资收益”。

回答人：chenyiwei
如你所述，可以列入“处置以公允价值计量且其变动计入当期损益的金融资产取得的投资收益”。